臺灣臺南地方法院刑事判決
109年度交簡字第3409號
公  訴  人  臺灣臺南地方檢察署檢察官
被      告  楊秀美


上列被告因過失傷害案件，經檢察官提起公訴（109年度調偵字
第1468號），因被告自白犯罪，本院認為宜以簡易判決處刑（原
案號：109年度交易字第687號），判決如下：
    主      文
楊秀美犯過失傷害罪，免刑。
    事實及理由
一、本案犯罪事實及證據，除證據部分增列「被告楊秀美於本院
    準備程序中之自白」外，餘均引用如附件檢察官起訴書之記
    載。
二、論罪科刑：
    按犯最重本刑為3 年以下有期徒刑、拘役或專科罰金之罪，
　　情節輕微，顯可憫恕，認為依同法第59條規定減輕其刑仍嫌
　　過重者，得免除其刑，刑法第61條第1 款前段定有明文。查
　　被告楊秀美並無前科紀錄，素行良好，有臺灣高等法院被告
    前案紀錄表可佐，其疏未遵守交通規則，肇事造成告訴人陳
    燕蓉受傷，固有不該，惟告訴人傷勢並非嚴重，且負有一半
    之肇事責任，同為本案之被告，有附件起訴書可據；因被告
    楊秀美犯後業已坦承犯行，且不再追究被告陳燕蓉之刑責，
    惟因被告陳燕蓉一直未到庭，被告楊秀美即於109年11月26
    日，對於被告陳燕蓉撤回告訴在案等情，有本院109年度交
    易字第687號判決可據。本院綜核上情，認被告楊秀美過失
    傷害犯行之情節尚屬輕微，顯可憫恕，縱依刑法第59條規定
    減輕其刑仍嫌過重，爰依刑法第61條第1款前段規定免除其
    刑，以啟自新。
三、依刑事訴訟法第449條第2項、第3項、第450條第2項、第454
    條第2項，第61條第1款前段、第284條第1項前段，判決如主
    文。
四、如不服本判決，得於收受判決正本送達之翌日起20日內，向
    本庭提出上訴狀，上訴於本院合議庭（須附繕本）。 
中　　華　　民　　國　　109 　年　　11　　月　　30　　日
　　　　　　　　　刑事第三庭    法　官　張  菁
以上正本證明與原本無異。
如不服本判決應於收受判決後20日內向本院提出上訴書狀（應附
繕本）。
                                書記官　蔡佳玲
　　　　　　　　　　　　　　　　　　　　　　　
中　　華　　民　　國　　109 　年　　11　　月　　30　　日
附錄法條
中華民國刑法第284條
因過失傷害人者，處 1 年以下有期徒刑、拘役或 10 萬元以下
罰金；致重傷者，處 3 年以下有期徒刑、拘役或 30 萬元以下
罰金。
附件：
臺灣臺南地方檢察署檢察官起訴書
                                   109年度調偵字第1468號
　　被　　　告　陳燕蓉　女　42歲（民國00年0月00日生）
　　　　　　　　　　　　住○○市○○區○○里0鄰○○○街0
　　　　　　　　　　　　　0號5樓之1
　　　　　　　　　　　　國民身分證統一編號：Z000000000號
　　　　　　　　楊秀美　女　67歲（民國00年0月00日生）
　　　　　　　　　　　　住○○市○○區○○里0鄰○○○街0
　　　　　　　　　　　　　0巷0號
　　　　　　　　　　　　國民身分證統一編號：Z000000000號
上列被告等因過失傷害案件，已經偵查終結，認應提起公訴，茲
將犯罪事實及證據並所犯法條分敘如下：
　　　　犯罪事實
一、楊秀美於民國108年8月26日14時4分，騎乘車牌號碼000-000
  &0000; 號重型機車，沿台南市歸仁區大順二街由南往北方向
    行駛，
    行駛至大順二街38號前時，原應注意車輛行駛時，應注意車
    前狀況，隨時採取必要之安全措施，及保持隨時可以煞停之
    距離，而依當時情況，並無不能注意之情事，竟疏未注意及
    此而貿然前行。適陳燕蓉騎乘車牌號碼000-0000號重型機車
    ，沿大順二街同向行駛在前欲作右轉彎，亦疏未靠右行駛且
    未依規定顯示方向燈，雙方因此發生碰撞，致陳燕蓉因此受
    有右側手肘挫傷、右側小腿挫傷、右側踝部挫傷等傷害，楊
    秀美則受有左踝及左下拇指挫傷等傷害。
二、案經陳燕蓉、楊秀美訴由台南市政府警察局歸仁分局報告偵
    辦。
　　　　證據並所犯法條
一、證據清單及待證事實：
編號 證據名稱 待證事實 1 被告楊秀美、陳燕蓉2人於警詢及本
署偵查中之供述 被告楊秀美辯稱係被告陳燕蓉突然轉彎導致伊
煞停不及始會發生碰撞等語；被告陳燕蓉則辯稱：被告楊秀美原
可以煞停或減緩車速避免發生車禍的等情。 2 道路交通事故現
場圖、道路交通事故調查表（一）、（二）、現場及車損照片等
 證明上開時、地被告2人發生車禍之現場撞擊情形。 3 診斷證
明書2份 證明告訴人陳燕蓉、楊秀美因車禍受有如犯罪事實所列
傷害之事實。 4 台南市政府109年6月24日府交運字第109077546
9號函暨所附台南市車輛行車事故鑑定覆議委員會覆議意見書1份
（南覆0000000案）。 鑑定意見： 一、楊秀美駕駛駕駛普通重
型機車，未注意車前狀況，與保持隨時可以煞停之距離，為肇事
原因。 二、陳燕蓉駕駛駕駛普 通通重型機車，未靠右行駛，未
依規定顯示方向燈，同為肇事原因。 
二、核被告楊秀美、陳燕蓉所為，均係犯刑法第284條前段之過
    失傷害罪嫌。
三、依刑事訴訟法第251條第1項提起公訴。
  　此　致
臺灣臺南地方法院
中　　華　　民　　國　 109　　年　　7 　　月　　21　　日
　　　　　　　　　　　　　　　檢察官   盧 駿 道
本件證明與原本無異
中　　華　　民　　國　　109 　年　　7 　　月　　30　　日
                              書記官   謝 秀 惠